【裁判字號】    91,重訴,217
【裁判日期】    920128
【裁判案由】    給付借款
【裁判全文】
臺灣嘉義地方法院民事判決  九十一年度重訴字第二一七號
    原      告    彰化商業銀行股份有限公司嘉義分行
    法定代理人    謝宏昭
    訴訟代理人    黃士展
    被      告    安東尼有限公司
    法定代理人    陳文瑞
    被      告    乙○○
                  丙○○
                  甲○○
右列當事人間請求給付借款事件，本院判決如左：
    主      文
被告應連帶給付原告美金玖萬貳仟捌佰參拾．伍伍元，或按清償日當時原告掛牌賣出
匯率折算新台幣給付；以及其中美金肆萬捌仟肆佰拾元貳角柒分，應從民國九十一年
七月十七日開始，一直到清償日為止，按照年息百分之十．０四五計算的利息。另從
九十一年七月十八日至九十一年十月九日止，按前述利率加計百分之十違約金，自九
十一年十月十日開始，一直到清償日止，按前述利率加計百分之二十違約金，被告應
連帶給付原告。
其餘美金肆萬肆仟肆佰貳拾元貳角捌分，應從九十一年五月二十一日開始，一直到清
償日為止，按照年息百分之十．０四五計算的利息，另自九十一年五月二十二日起至
九十一年十月二十日止，按前述利率加計百分之十違約金，自九十一年十月二十一日
開始，一直到清償日止，按前述利率加計百分之二十違約金，被告應連帶給付原告。
本案訴訟費用由被告連帶負擔。
    事實及理由
壹、原告主張：
  一、被告安東尼有限公司在民國九十年十二月六日，與原告訂立進口物資融資契約
      ，雙方約定在美金二十萬元內，雙方約定在契約有效期間內，被告安東尼有限
      公司向國外採購物資，申請原告開發信用狀融墊、申請進口託收項下擔保提貨
      或借款等，並以被告乙○○、丙○○、甲○○為連帶保證人，在新台幣七百五
      十萬元範圍內負連帶清償責任。
      被告安東尼有限公司在九十年十二月七日及十七日，先後開立「開發信用狀申
      請書」，分別委託原告開發一五０天遠期信用狀美金十萬九千六百七十五元及
      八萬八千一百五十元，向國外採購物資，其中美金一萬九千七百八十二元（第
      一筆信用狀申請，自備一萬零九百六十七元，第二筆自備八千八百十五元）為
      被告安東尼有限公司自備結匯款，其餘美金均由原告向國外銀行代為其墊款，
      清償日先後為九十一年五月九日及二十日。
      但上述二筆墊款利息，被告安東尼有限公司在九十一年三月二十二日後，即未
      再繳納，目前結欠原告美金九萬二千八百三十．五五元，依據進口物資融資契
      約第十一條約定，遲延利息依原告到期日當天新台幣放款基本利率加百分之二
      ．五與原告外匯授信牌告利率比較，以較高為準，目前為年息百分之十．０四
      五。而違約金的計算方式為；自遲延日起，逾期在六個月內清償者，按約定利
      率加計百分之十，逾期超過六個月清償部分，則按約定利率加計百分之二十。
      以上所述利息、違約金及其他有關費用均依償還當日，原告掛牌賣出匯率折算
      新台幣支付或以自有外匯繳付。被告安東尼有限公司既為借款人，依法應負清
      償賃任；被告乙○○、丙○○、甲○○為本件借款的連帶保證人，亦應負連帶
      清償責任。於是，原告根據契約及連帶保證法律關係提起本件訴訟，並請求如
      主文第一項、第二項所記載的聲明。
  二、提出進口物資融資契約、保證書及授信約定書各一份、開發信用狀申請書及進
      口單據通知書各二份（均是影本），作為證明。
貳、被告安東尼有限公司承認有向原告申請開發信用狀，但表示無力清償，而請求駁
    回原告訴訟。
    被告丙○○承認為保證人，但表示無力清償，而請求駁回原告訴訟。
    被告乙○○、甲○○經過本院合法通知，沒有正當理由，未向本院請假，而未在
    言詞辯論期日，到場陳述意見，同時，本案沒有民事訴訟法第三百八十六條所規
    定的情形出現（請看附錄法條），因此，本院依照原告聲請，由原告針對未到庭
    的被告單獨辯論而直接判決。
參、本院判斷：
  一、程序方面：原告縮減請求為美金九萬二千八百三十．五五元（原來請求美金十
      七萬八千零四十二．五元），依照民事訴訟法第二五五條第一項第三款規定：
      「訴狀送達後，原告不得將原訴變更或追加他訴。但有下列各款情形之一者，
      不在此限：３、擴張或減縮應受判決事項之聲明者」，原告縮減聲明，符合法
      律規定，可以准許。
  二、原告主張的事實，有原告提出進口物資融資契約、保證書及授信約定書各一份
      、開發信用狀申請書及進口單據通知書各二份附卷證明，被告安東尼有限公司
      及丙○○均未爭執，其他未到庭的二位被告，經過本院合法通知，均無正當理
      由，而未到庭陳述意見，依照民事訴訟法第二八０條第一項前段、第三項前段
      規定：「當事人對於他造主張之事實，於言詞辯論時不爭執者，視同自認。當
      事人對於他造主張之事實，已於相當時期受合法之通知，而於言詞辯論期日不
      到場，亦未提出準備書狀爭執者，準用第一項之規定」，因此，原告的主張可
      以認定真實而被本院採信。
  三、綜上所述，原告根據進口物資融資契約及連帶保證法律關係，請求被告等人連
      帶給付主文第一項、第二項所記載的金額、遲延利息及違約金，具有法律上理
      由，應該准許。
肆、訴訟費用負擔的依據，依照民事訴訟法第八十五條第二項，判決如主文。
中      華      民      國      九十二    年      一    月      二十八  日
                                  臺灣嘉義地方法院民事第二庭
                                      法  官  甘  大  空
右為正本係照原本作成
如對本判決上訴應於送達後二十日內向本院提出上訴狀
中      華      民      國      九十二    年      一    月      二十八  日
                                      書記官  陳  麗  雅
~F0~
~T40~
附錄法條：
民事訴訟法第三八六條：「有左列各款情形之一者，法院應以裁定駁回前條聲請，並
延展辯論期日：
一  不到場之當事人未於相當時期受合法之通知者。
二  當事人之不到場，可認為係因天災或其他不可避之事故者。
三  到場之當事人於法院應依職權調查之事項，不能為必要之證明者。
四  到場之當事人所提出之聲明、事實或證據，未於相當時期通知他造者。」


司法院資訊處製作；財團法人民間司法改革基金會備份。
